# 短期融资券

提问人：大葱拌牛肉 时间：2016-05-17 14:50:22
因为短期融资券期限在一年以内，是不是发行短融的直接中介费用，可以一次性计入财务费用，在其他流动负债里面直接放面值就行，对吧。不用像应付债券那样设置利息调整？

回答人：chenyiwei
短期融资券属于以摊余成本计量的“其他金融负债”，其直接相关的发行费用应当计入其“利息调整”，在其存续期间摊销，计入各期利息支出。只有当发行费用对财务报表整体的影响显著不重大时，才能基于重要性原则接受将其一次性计入损益的处理。

提问人：王煎饼 时间：2019-01-31 11:50:16
请问陈版，我遇到客户一次性确认了财务费用。该债券的发行期限为 270 天，期末计提的利息费用应计入其他流动负债-短期融资券还是计入应付利息？

回答人：chenyiwei
看是否已到约定的付息日。此前计入其他流动负债——应计利息。

提问人：zoichen 时间：2019-05-24 16:10:40
陈老师好，新金融工具准则下短期融资券一般为摊余成本计量，是不也可以指定为以公允价值计量且其变动计入当期损益？然后相关发行承销费用就可以直接入投资收益了？

回答人：chenyiwei
这种指定一般没有必要，且基本不满足新CAS 22第二十二条所列条件。